臺灣屏東地方法院刑事判決　　　　　　　100年度易字第558號
公　訴　人　臺灣屏東地方法院檢察署檢察官
被　　　告　黃志明
上列被告因竊盜案件，經檢察官提起公訴（100 年度偵字第3980
號），被告於本院準備程序中就被訴事實為有罪之陳述，經本院
合議庭裁定由受命法官獨任進行簡式審判程序，並判決如下：
    主  文
黃志明犯攜帶兇器竊盜罪，處有期徒刑陸月，如易科罰金，以新
臺幣壹仟元折算壹日，扣案之尖刀壹把沒收。
    事  實
一、黃志明因短缺貨款使用，竟基於意圖為自己不法之所有，於
    民國100 年4 月7 日凌晨2 、3 時許，駕駛車牌號碼5078-G
    R 號自用小貨車，攜帶客觀上可供兇器使用之尖刀1 把，前
    往黃山水位於屏東縣竹田鄉○○村○○○段623-3 地號之香
    蕉園內，以前開尖刀竊取黃山水所有之香蕉25串得手，並將
    前開竊得之香蕉置放在上開自用小貨車後駕離該香蕉園，而
    停放該載有前開竊得香蕉之自用小貨車在其位於屏東縣潮州
    鎮○○路64號旁空地，嗣於100 年4 月7 日上午9 時20分許
    ，經警執行查察勤務時，在前開空地發現前揭載有上開香蕉
    之自用小貨車而查獲，並扣得尖刀1 把，而查悉上情。
二、案經屏東縣政府警察局潮州分局報告臺灣屏東地方法院檢察
    署檢察官偵查起訴，並經本院改依簡式審判程序審理。
    理  由
一、按簡式審判程序之證據調查，不受第159 條第1 項之限制，
    刑事訴訟法第273 條之2 定有明文，是依上開規定，於行簡
    式審判程序之案件，被告以外之人於審判外之陳述，除有其
    他不得作為證據之法定事由外，應認具有證據能力。查本案
    如下引用被告以外之人於審判外之陳述，因本案採行簡式審
    判程序，復無其他不得作為證據之法定事由，揆諸首揭說明
    ，應認均具有證據能力，合先敘明。
二、前揭犯罪事實，業據被告黃志明於警詢、偵查及本院準備程
    序及審理時迭承不諱（參見警卷第3 、4 頁，偵查卷第4 、
    5 頁，本院卷第17頁背面、第19頁背面、第20頁背面），核
    與證人即被害人黃山水證述伊所有之前開香蕉園內確實有香
    蕉遭竊，警方所扣得之香蕉25串係伊所有而遭竊等語大致相
    符（參見警卷第5 頁背面），且警方查獲被告後，在前開自
    用小貨車扣得香蕉25串、尖刀1 把之事實，有屏東縣政府警
    察局潮州分局搜索扣押筆錄、扣押物品目錄表各1 份在卷可
    稽（附於同上警卷第7 至9 頁）；此外，並有卷附被害人領
    回前揭香蕉25串後出具之贓物認領保管單乙紙、扣案尖刀、
    現場及查獲照片共11張等件附卷可佐（附於同上警卷第10、
    17至22頁）。綜上各情，足認被告上開自白確與事實相符，
    堪信為真實，其犯行事證明確，堪予認定，應依法論科。至
    被告於本院準備程序中雖供稱：前開扣得之香蕉中有約4 、
    5 串係伊所有，其餘香蕉始為伊至前開香蕉園所割取云云，
    惟查，苟扣得香蕉中一部分為被告所有，被告當會即時主張
    以保全自身權利，然被告於警詢及偵查中均無一語提及上情
    ，已非合理，且前開香蕉25串皆為被害人所失竊，並經警方
    通知被害人認明無誤後領回等情，業據被害人於警詢中證稱
    明確，並有被害人出具之贓物認領保管單1 份在卷可稽，復
    以卷內扣得之香蕉照片觀之，該些香蕉之樣種及成熟度均相
    近，當為同一香蕉園內之香蕉無疑，顯見該些香蕉均為被害
    人所失竊之情，應堪認定，被告所供上情，顯非實在，附此
    敘明。
三、按刑法第321 條第1 項第3 款之攜帶兇器竊盜罪，係以行為
    人攜帶兇器竊盜為其加重條件，此所謂兇器，其種類並無限
    制，凡客觀上足對人之生命、身體、安全構成威脅，具有危
    險性之兇器均屬之，且祇須行竊時攜帶此種具有危險性之兇
    器為已足，並不以攜帶之初有行兇之意圖為必要，最高法院
    79年度台上字第5253號判例可資參照，查被告黃志明為前開
    竊盜犯行所使用之尖刀，區分為刀柄及刀刃2 部分，刀刃部
    分呈彎型，係金屬材質，質地堅硬而型尖，為單刃開封等情
    ，有扣案之尖刀照片1 張可徵（參見警卷第17頁），足見如
    被告持以行兇，依一般社會通念，足以對人之生命、身體、
    安全構成威脅，具有危險性，揆諸前揭判例意旨，自均屬兇
    器無訛；故核被告所為，係犯刑法第321 條第1 項第3 款之
    攜帶兇器竊盜罪。爰審酌被告正值壯年，不思循正當途徑獲
    取財物，因一時需財孔急而攜帶兇器行竊，對他人財產、身
    體及生命法益造成危害，所為顯屬可議，惟念及其犯後終能
    坦承犯行，態度尚稱良好，並考量被告犯罪所得財物價值非
    鉅及已由被害人領回之犯罪實害程度，暨其犯罪之動機、目
    的、智識程度及生活狀況等一切情狀，量處如主文所示之刑
    ，並諭知易科罰金之折算標準，以示懲儆。扣案之尖刀1 把
    ，係被告所有供本案犯罪所用之物，業據被告供明在卷（參
    見本院卷第20頁背面），爰依刑法第38條第1 項第2 款宣告
    沒收。
據上論斷，應依刑事訴訟法第273 條之1 第1 項、第299條第1項
前段，刑法第321 條第1 項第3 款、第38條第1 項第2 款，判決
如主文。
本案經檢察官陳立興到庭執行職務。
中    華    民    國   100    年    6     月    30    日
                  刑事第五庭  法  官  謝濰仲
以上正本證明與原本無異。
如不服本判決應於收受判決後10日內向本院提出上訴書狀，並應
敘述具體理由；其未敘述上訴理由者，應於上訴期間屆滿後20日
內向本院補提理由書（均須按他造當事人之人數附繕本）「切勿
逕送上級法院」。
中    華    民    國   100    年    6     月    30    日
                              書記官  陳佳君
附錄本案論罪科刑法條全文：
中華民國刑法第321條第1項第3款
犯竊盜罪而有下列情形之一者，處6 月以上、5 年以下有期徒刑
，得併科新臺幣10萬元以下罰金：
三、攜帶兇器而犯之者。